public_html/app/tools/lang/data/dict-vec-crx-build/vec.aff
FLAG UTF-8
# vèrbi '-er inregolari ((a|apar|as|de|inkon|intra|kon|man|o|re|sos|tra)[ctv]èñer)
# themeT1 + r/clE
SFX l Y 16
SFX l èñer ièn/EFJLN èñer
SFX l èñer iènme/G èñer
SFX l èñer iènmene/G èñer
SFX l èñer ièntu/O èñer
SFX l éñer en/EFJLN éñer
SFX l éñer enme/G éñer
SFX l éñer enmene/G éñer
SFX l éñer ento/O éñer
SFX l éñer ien/EFJL éñer
SFX l éñer ienme/G éñer
SFX l éñer ienmene/G éñer
SFX l ñer n/EFJL èñer
SFX l ñer nme/G èñer
SFX l ñer nmene/G èñer
SFX l er éndome/G er
SFX l er éndomene/G er

# vèrbi '-er inregolari (déver)
# themeT4 + rò/cmJL
SFX m Y 247
SFX m ò à/FJLN ò
SFX m ò àe/F ò
SFX m ò è/JL ò
SFX m ò èmi/K ò
SFX m ò é/P ò
SFX m ò émoi/M ò
SFX m ò émome/G ò
SFX m ò émomene/G ò
SFX m ò ésimo/L ò
SFX m ò ésimoi/M ò
SFX m ò ésitu/O ò
SFX m ò éu/Q ò
SFX m ò í/P ò
SFX m ò ía/FJLN ò
SFX m ò íami/K ò
SFX m ò íatu/O ò
SFX m ò íe/FJL ò
SFX m ò íelo/B ò
SFX m ò íeƚo/B ò
SFX m ò íemi/K ò
SFX m ò ímoi/M ò
SFX m ò íu/Q ò
SFX m ò alo/B ò
SFX m ò aƚo/B ò
SFX m ò ami/K ò
SFX m ò atu/O ò
SFX m ò ave/FS ò
SFX m ò emo/EL ò
SFX m ò en/L ò
SFX m ò eni/M ò
SFX m ò ense ò
SFX m ò esi/P ò
SFX m ò esiu/Q ò
SFX m ò ié/P ò
SFX m ò iéu/Q ò
SFX m ò imo/EL ò
SFX m ò ion/EL ò
SFX m ò ioni/M ò
SFX m ò ionme/G ò
SFX m ò isen/L ò
SFX m ò iseni/M ò
SFX m ò isense ò
SFX m ò isié/P ò
SFX m ò isiéu/Q ò
SFX m ò ision/L ò
SFX m ò isioni/M ò
SFX m ò isionse ò
SFX m ò ison/L ò
SFX m ò isoni/M ò
SFX m ò isonse ò
SFX m ò on/EL ò
SFX m ò oni/M ò
SFX m ò onme/G ò
SFX m 0 e [ea]r
SFX m 0 me/G [ea]r
SFX m 0 mene/G [ea]r
SFX m 0 mi/K [ea]rò
SFX m arò é/FP arò
SFX m arò éa/FJLP arò
SFX m arò éami/K arò
SFX m arò éau/Q arò
SFX m arò ée/JL arò
SFX m arò éelo/B arò
SFX m arò éeƚo/B arò
SFX m arò éemi/K arò
SFX m arò éi/NP arò
SFX m arò éimo/L arò
SFX m arò éimoi/M arò
SFX m arò éitu/O arò
SFX m arò émoi/M arò
SFX m arò émome/G arò
SFX m arò émomene/G arò
SFX m arò éndome/G arò
SFX m arò éndomene/G arò
SFX m arò éo/JL arò
SFX m arò éomi/K arò
SFX m arò ésimo arò
SFX m arò éu/Q arò
SFX m arò évami/K arò
SFX m arò évau/Q arò
SFX m arò évelo/B arò
SFX m arò éveƚo/B arò
SFX m arò évemi/K arò
SFX m arò évimo/L arò
SFX m arò évimoi/M arò
SFX m arò évitu/O arò
SFX m arò évomi/K arò
SFX m arò í/FP arò
SFX m arò ímoi/M arò
SFX m arò íu/Q arò
SFX m arò ú arò
SFX m arò úo/B arò
SFX m arò a/E arò
SFX m arò e/EFIJKL arò
SFX m arò ié/P arò
SFX m arò iéu/Q arò
SFX m arò i/FN arò
SFX m arò iede/P arò
SFX m arò iege/P arò
SFX m arò ime/H arò
SFX m arò imo/EL arò
SFX m arò ion/EL arò
SFX m arò ioni/M arò
SFX m arò ionme/G arò
SFX m arò isen/L arò
SFX m arò iseni/M arò
SFX m arò isense arò
SFX m arò isié/P arò
SFX m arò isiede/P arò
SFX m arò isiege/P arò
SFX m arò ision/L arò
SFX m arò isioni/M arò
SFX m arò isionse arò
SFX m arò ison/L arò
SFX m arò isoni/M arò
SFX m arò isonse arò
SFX m arò iven/L arò
SFX m arò iveni/M arò
SFX m arò ivense arò
SFX m arò ivié/P arò
SFX m arò iviéu/Q arò
SFX m arò ivion/L arò
SFX m arò ivioni/M arò
SFX m arò ivionse arò
SFX m arò ivon/L arò
SFX m arò ivoni/M arò
SFX m arò ivonse arò
SFX m arò on/EL arò
SFX m arò oni/M arò
SFX m arò onme/G arò
SFX m arò udo/B arò
SFX m ar ime/H ar
SFX m ar itu/O ar
SFX m ar omi/K ar
SFX m erò é/FP erò
SFX m erò éa/FJLP erò
SFX m erò éami/K erò
SFX m erò éau/Q erò
SFX m erò ée/JL erò
SFX m erò éelo/B erò
SFX m erò éeƚo/B erò
SFX m erò éemi/K erò
SFX m erò éi/NP erò
SFX m erò éimo/L erò
SFX m erò éimoi/M erò
SFX m erò éitu/O erò
SFX m erò émoi/M erò
SFX m erò émome/G erò
SFX m erò émomene/G erò
SFX m erò éndome/G erò
SFX m erò éndomene/G erò
SFX m erò éo/JL erò
SFX m erò éomi/K erò
SFX m erò ésimo erò
SFX m erò éu/Q erò
SFX m erò évami/K erò
SFX m erò évau/Q erò
SFX m erò évelo/B erò
SFX m erò éveƚo/B erò
SFX m erò évemi/K erò
SFX m erò évimo/L erò
SFX m erò évimoi/M erò
SFX m erò évitu/O erò
SFX m erò évomi/K erò
SFX m erò í/FP erò
SFX m erò ímoi/M erò
SFX m erò íu/Q erò
SFX m erò ú erò
SFX m erò úo/B erò
SFX m erò a/E erò
SFX m erò e/EFIJKL erò
SFX m erò ié/P erò
SFX m erò iéu/Q erò
SFX m erò i/FN erò
SFX m erò iede/P erò
SFX m erò iege/P erò
SFX m erò ime/H erò
SFX m erò imo/EL erò
SFX m erò ion/EL erò
SFX m erò ioni/M erò
SFX m erò ionme/G erò
SFX m erò isen/L erò
SFX m erò iseni/M erò
SFX m erò isense erò
SFX m erò isié/P erò
SFX m erò isiede/P erò
SFX m erò isiege/P erò
SFX m erò ision/L erò
SFX m erò isioni/M erò
SFX m erò isionse erò
SFX m erò ison/L erò
SFX m erò isoni/M erò
SFX m erò isonse erò
SFX m erò iven/L erò
SFX m erò iveni/M erò
SFX m erò ivense erò
SFX m erò ivié/P erò
SFX m erò iviéu/Q erò
SFX m erò ivion/L erò
SFX m erò ivioni/M erò
SFX m erò ivionse erò
SFX m erò ivon/L erò
SFX m erò ivoni/M erò
SFX m erò ivonse erò
SFX m erò on/EL erò
SFX m erò oni/M erò
SFX m erò onme/G erò
SFX m erò udo/B erò
SFX m er ime/H er
SFX m er itu/O er
SFX m er omi/K er
SFX m rò de rò
SFX m rò ge rò
SFX m rò me/H rò
SFX m rò mo/EL rò
SFX m rò n/L rò
SFX m rò ndo/E rò
SFX m rò ni/M rò
SFX m rò nse rò
SFX m rò nte/I rò
SFX m rò se/IT rò
SFX m rò sto/BI rò
SFX m rò va/FJLP rò
SFX m rò ve/JL rò
SFX m rò vi/NP rò
SFX m rò vo/JL rò
SFX m r lo/B er
SFX m r ƚo/B er
SFX m r mi/K er
SFX m verò biè/JL verò
SFX m verò bièmi/K verò
SFX m verò bié/P verò
SFX m verò biémoi/M verò
SFX m verò biéu/Q verò
SFX m verò bi/NP verò
SFX m verò bia/FJLP verò
SFX m verò bie/JL verò
SFX m verò biede/P verò
SFX m verò biege/P verò
SFX m verò biemo/EL verò
SFX m verò bien/L verò
SFX m verò bieni/M verò
SFX m verò bime/H verò
SFX m verò bion/EL verò
SFX m verò bioni/M verò
SFX m verò bionme/G verò
SFX m verò bitu/O verò

# vèrbi '-er inregolari ((bene|d[ei]x|ind|inter|kontra|ma[lƚ]e|pre|re)díxer)
# themeT1 + er/cnE
# themeT4 + rò/cnJL
SFX n Y 56
SFX n erò éndome/G xerò
SFX n erò éndomene/G xerò
SFX n xerò ga xerò
SFX n xerò gi/FN xerò
SFX n xerò go/JKL xerò
SFX n xerò rà/FJLN xerò
SFX n xerò ràe/F xerò
SFX n xerò ràvelo/B xerò
SFX n xerò ràveƚo/B xerò
SFX n xerò ràvemi/K xerò
SFX n xerò rè/JL xerò
SFX n xerò rèmi/K xerò
SFX n xerò ré/P xerò
SFX n xerò résimo/L xerò
SFX n xerò résimoi/M xerò
SFX n xerò résitu/O xerò
SFX n xerò réu/Q xerò
SFX n xerò rí/P xerò
SFX n xerò ría/FJLN xerò
SFX n xerò ríami/K xerò
SFX n xerò ríatu/O xerò
SFX n xerò ríe/FJL xerò
SFX n xerò ríelo/B xerò
SFX n xerò ríeƚo/B xerò
SFX n xerò ríemi/K xerò
SFX n xerò rísitu/O xerò
SFX n xerò rò/JL xerò
SFX n xerò r/E xerò
SFX n xerò rave/FS xerò
SFX n xerò re xerò
SFX n xerò remo/EL xerò
SFX n xerò ren/L xerò
SFX n xerò rense xerò
SFX n xerò resi/P xerò
SFX n xerò resiu/Q xerò
SFX n xerò rié/P xerò
SFX n xerò riéu/Q xerò
SFX n xerò rimo/EL xerò
SFX n xerò rion/L xerò
SFX n xerò rioni/M xerò
SFX n xerò rionse xerò
SFX n xerò risen/L xerò
SFX n xerò risense xerò
SFX n xerò risié/P xerò
SFX n xerò risiéu/Q xerò
SFX n xerò risi/P xerò
SFX n xerò rision/L xerò
SFX n xerò risioni/M xerò
SFX n xerò risionse xerò
SFX n xerò risiu/Q xerò
SFX n xerò rison/L xerò
SFX n xerò risoni/M xerò
SFX n xerò risonse xerò
SFX n xerò ron/EL xerò
SFX n xerò roni/M xerò
SFX n xerò ronme/G xerò
